臺灣桃園地方法院刑事判決
                                    111年度審訴字第516號
公  訴  人  臺灣桃園地方檢察署檢察官  
被      告  王仁豐




上列被告因違反毒品危害防制條例案件，經檢察官提起公訴（11
1 年度偵字第2428號），被告於本院準備程序進行中，就被訴事
實為有罪之陳述，經本院告知簡式審判程序意旨，並聽取當事人
意見後，本院合議庭裁定由受命法官獨任依簡式審判程序審理，
判決如下：
    主  文
王仁豐持有第一級毒品純質淨重十公克以上，處有期徒刑壹年貳
月。
扣案如附表所示之物，均沒收銷燬之。
    事實及理由
一、犯罪事實：
    本案犯罪事實引用檢察官起訴書之記載（如附件）。
二、證據名稱：
  ㈠被告王仁豐於警詢、偵訊及本院前案（本院105 年度訴字第3
    17 號）暨本案審理時之自白。
  ㈡海岸巡防署北部地區巡防局搜索扣押筆錄、扣押物品目錄表
    、刑案照片、法務部調查局濫用藥物實驗室民國105 年3 月
    16日調科壹字第10523004410 號鑑定書。
  ㈢扣案如附表所示之物。
三、論罪科刑：
  ㈠核被告所為，係犯毒品危害防制條例第11條第3 項之持有第
    一級毒品純質淨重10公克以上之罪（按毒品危害防制條例第
    11條雖於109 年1 月15日修正公布、並自109 年7 月15日生
    效施行，惟本案所涉之條項內容及其刑度未修正，並無新舊
    法比較適用之問題，應依一般法律適用原則，適用裁判時法
    即現行毒品危害防制條例第11條第3 項之規定）。
  ㈡爰以行為人之責任為基礎，審酌被告明知海洛因係屬毒品危
    害防制條例所列管之第一級毒品，具有高度成癮性，其持有
    及流通危害國人身心健康、社會秩序甚鉅，為國法所厲禁，
    竟無視於國家杜絕毒品犯罪之禁令，仍購入海洛因純質淨重
    達75.47 公克而持有之，數量非微，所為應予非難。惟念其
    犯後坦承犯行，態度尚可，兼衡其犯罪之動機、目的、手段
    、素行、持有毒品之數量等一切情狀，量處如主文所示之刑
    。
四、沒收部分：
  ㈠扣案如附表所示之第一級毒品海洛因，均係被告本案持有所
    查獲，不問屬於被告與否，應依毒品危害防制條例第18條第
    1 項前段規定，均宣告沒收銷燬之。另包裝前揭毒品之包裝
    袋，因與其內之毒品，難以析離，且無析離之實益與必要，
    應一併沒收銷燬之；至毒品送鑑耗損之部分，既已滅失，自
    無庸宣告沒收銷燬，併此敘明。
  ㈡至其餘扣案物，經核與本案持有第一級毒品純質淨重十公克
    以上之罪無關，爰不予宣告沒收，末此敘明。
五、應適用之法條：
　　刑事訴訟法第273 條之1 第1 項、第299 條第1 項前段、第
    310 條之2 、第454 條第2 項，毒品危害防制條例第11條第
    3 項、第18條第1 項前段。
六、如不服本判決應於收受判決後20日內向本院提出上訴書狀，
    並應敘述具體理由。其未敘述上訴理由者，應於上訴期間屆
    滿後20日內向本院補提理由書（均須按他造當事人之人數附
    繕本）「切勿逕送上級法院」。
本案經檢察官劉仲慧到庭執行職務。
中　　華　　民　　國　　111 　年　　8 　　月　　10　　日
                    刑事審查庭    法　官　呂曾達
以上正本證明與原本無異。
如不服本判決應於收受判決後20日內向本院提出上訴書狀，並應
敘述具體理由。其未敘述上訴理由者，應於上訴期間屆滿後20日
內向本院補提理由書(均須按他造當事人之人數附繕本)「切勿逕
送上級法院」。 
     　　　　　　　　　　　　　　　書記官　楊淨雲
中　　華　　民　　國　　111 　年　　8 　　月　　11　　日
附錄本案論罪科刑依據之法條：
毒品危害防制條例第11條第3 項：
持有第一級毒品純質淨重10公克以上者，處1 年以上7 年以下有
期徒刑，得併科新臺幣1 百萬元以下罰金。
附表：
應沒收銷燬之物：   編號        扣押物品          備          註  一 第一級毒品海洛因5 包（含包裝袋5 只） ㈠、碎塊狀檢品5 包，含第一級毒品海洛因成分，合計淨重101.74公克（驗餘淨重101.71公克，空包裝總重8.74公克），純度74.18％，純質淨重75.47 公克。 ㈡、有法務部調查局濫用藥物實驗室鑑定書在卷可稽（見110 年度他字第5272號卷，第153 頁）。 
附件：
臺灣桃園地方檢察署檢察官起訴書
                                     111年度偵字第2428號
　　被　　　告　王仁豐　男　62歲（民國00年0月0日生）
　　　　　　　　　　　　住宜蘭縣○○鄉○○村○○路0段000
　　　　　　　　　　　　巷○○○○0號
                        （現另案在法務部○○○○○○○執                          行中）
　　　　　　　　　　　　國民身分證統一編號：Z000000000號
上列被告因違反毒品危害防制條例案件，業經偵查終結，認應提
起公訴，茲將犯罪事實及證據並所犯法條分敘如下：　　　
　　　　犯罪事實
一、王仁豐基於持有第一級毒品純質淨重10公克以上之犯意，於
    民國105年1月初，在桃園市蘆竹區之南崁特力屋，向真實姓
    名年籍不詳之成年男子，購得第一級毒品海洛因5包（純質
    淨重75.47公克）而持有之，後於105年1月13日下午5時40分
    許，在桃園市○○區○○街00號1樓，為警查獲持有上開毒品。
二、案經海洋委員會海巡署北部分署報告偵辦。
　　　　證據並所犯法條
一、證據：
（一）被告王仁豐於警詢時、偵查中以及前案（臺灣桃園地方法
      院105年度訴字第317號）審理中所為之供述。
（二）海岸巡防署北部地區巡防局搜索扣押筆錄、扣押物品目錄
      表、刑案照片。
（三）法務部調查局濫用藥物實驗室105年3月16日調科壹字第10
      523004410號鑑定書。
二、核被告所為，係犯毒品危害防制條例第11條第3項之逾量持
    有第一級毒品罪嫌。扣案之第一級毒品海洛因，請依毒品危
    害防制條例第18條第1項前段規定宣告沒收銷燬。至被告前
    涉嫌於105年1月13日上午8時許，在桃園市桃園區民生路之
    中信飯店內，以捲煙方式施用第一級毒品海洛因之犯行，因
    被告驗尿結果呈鴉片類陰性反應，業經本署檢察官以105年
    度毒偵字第903號為不起訴處分確定，附此敘明。
三、依刑事訴訟法第251條第1項提起公訴。
　　此　致
臺灣桃園地方法院
中　　華　　民　　國　 111　　年　　4 　　月　　1 　　日
                          檢　察　官   王 柏 淨
本件證明與原本無異　　　　
中　　華　　民　　國　 111　　年　　4 　　月　　15　　日
                          書  記  官   劉 瑞 霞         
所犯法條：
毒品危害防制條例第11條
持有第一級毒品者，處 3 年以下有期徒刑、拘役或新臺幣 30
萬元以下罰金。
持有第二級毒品者，處 2 年以下有期徒刑、拘役或新臺幣 20
萬元以下罰金。
持有第一級毒品純質淨重十公克以上者，處 1 年以上 7 年以下
有期徒刑，得併科新臺幣 1 百萬元以下罰金。
持有第二級毒品純質淨重二十公克以上者，處 6 月以上 5 年以
下有期徒刑，得併科新臺幣 70 萬元以下罰金。
持有第三級毒品純質淨重五公克以上者，處 2 年以下有期徒刑
，得併科新臺幣 20 萬元以下罰金。
持有第四級毒品純質淨重五公克以上者，處 1 年以下有期徒刑
，得併科新臺幣 10 萬元以下罰金。
持有專供製造或施用第一級、第二級毒品之器具者，處 1 年以
下有期徒刑、拘役或新臺幣 10 萬元以下罰金。